【裁判字號】    89,易,5380
【裁判日期】    900621
【裁判案由】    竊盜
【裁判全文】
臺灣高雄地方法院刑事判決                        八十九年度易字第五三八號
    公  訴  人  臺灣高雄地方法院檢察署檢察官
    被      告  甲○○
右列被告因竊盜案件，經檢察官提起公訴（八十九年度偵字第二六０七五號），本院
判決如左：
    主  文
甲○○竊盜，處拘役伍拾日，如易科罰金，以佰元折算壹日。
    事  實
一、甲○○意圖為自己不法之所有，於民國八十九年十一月十六日十八時許，自鐵柵
    旁水溝空隙進入高雄縣林園鄉○○村○○路○段一號乙○○之工廠前空地，竊取
    乙○○所有之壓縮機震盤一個（約值新台幣六萬元），得手後欲離去之際，為乙
    ○○發現並報警查獲。
二、案經高雄縣警察局林園分局報請台灣高雄地法院檢察署檢察官偵查起訴。
    理  由
一、訊之被告對於在上開時地因持有壓縮機震盤一只被查獲固不諱言，惟矢口否認有
    何竊盜之犯行，辯稱當時到工廠內上廁所，因見壓縮機震盤在地上一時好奇始拿
    起觀看云云，惟查，本件業據被告於警訊及偵查中坦承要將壓縮機震盤拿回去變
    賣等語無誤，核與證人即被害人乙○○於警訊中所證述之情節相符，並有贓物領
    據一紙附卷可稽，被告所辯無非卸之詞，不足採信，本件罪證明確，被告犯行堪
    以認定。
二、核被告所為，係犯刑法第三百二十條第一項之竊盜罪。公訴意旨認被告所為係犯
    同法第三百二十一條第一項第一款之夜間侵入住宅竊盜罪，容有誤會，應予變更
    起訴法條。審酌被告犯罪之動機、目的、手段，所竊之物價值尚非鉅大且甫得手
    即被查獲，犯罪所生之危害尚淺，及被告前無犯罪之前科紀錄，有其台灣高雄地
    方法院檢察署刑案資料查註紀錄表、台灣高等法院被告全國前案紀錄表及台灣高
    雄地方法院被告院內索引卡紀錄表各一份在卷可查，平日素行尚稱稱良好等一切
    情狀，量處如主文所示之刑，並諭知易科罰金之折算標準。又被告於行為後，刑
    法第四十一條業於九十年一月十日修正公布施行，並於同年月十二日生效，依修
    正前之刑法第四十一條規定：「犯最重本刑為三年以下有期徒刑以下之刑之罪，
    而受六個月以下有期徒刑或拘役之宣告，因身體、教育、職業或家庭之關係，執
    行顯有困難者，得以一元以上三元以下折算罰金」，惟修正後之刑法第四十一條
    第一項規定「犯最重本刑為五年以下有期徒刑以下之刑之罪，而受六個月以下有
    期徒刑或拘役之宣告，因身體、教育、職業或家庭之關係或其他正當理由，執行
    顯有困難者，得以一元以上三元以下，易科罰金。但確因不執行所宣告之刑，難
    收矯正或難以維持法秩序者，不在此限」。比較上開新舊法，以新法較有利於被
    告，依刑法第二條第一項前段之規定，應適用裁判時之法律，爰予諭知易科罰金
    之折算標準。
據上論斷，應依刑事訴訟法第二百九十九條第一項前段、第三百條，刑法第三百二十
條第一項、第二條第一項前段、第四十一條第一項，罰金罰鍰提高標準條例第一條前
段、第二條，判決如主文。
中    華    民    國      九十    年      六      月      二十一        日
                                  臺灣高雄地方法院刑事庭
                                      法  官    林 俊 寬
右正本證明與原本無異。
如不服本判決，應於判決送達後十日內，向本院提出上訴狀。
                                      書記官    李 文 廣
中    華    民    國      九十    年      六      月      二十一        日
附錄本判決論罪科刑之法條
刑法第三百二十條
意圖為自己或第三人不法之所有，而竊取他人之動產者，為竊盜罪，處五年以下有期
徒刑、拘役或五百元以下罰金。
意圖為自己或第三人不法利益，而竊佔他人之不動產者，依前項之規定處斷。
前二項之未遂犯罰之。


司法院資訊處製作；財團法人民間司法改革基金會備份。
